Minutes et répertoires du notaire Antoine PEZET de CORVAL, 3 février 1789 - 7 octobre 1805 (étude VII)
Archives nationales
- Minutes de Antoine PEZET de CORVAL, 1789 - 1805; MC/ET/VII/489 - MC/ET/VII/575
  - Minutes. an X, nivôse - an X, ventôse, nivôse an X (22 décembre 1801) - ventôse an X (19 mars 1802); MC/ET/VII/558
    - Résiliation du bail du 5 vendémiaire an IX devant Paulmier à Paris, du château de Boursonne, par Aglaé Marie Hennequin d'Ecquevilly, épouse de Charles Emmanuel Carendu de Boursonne, à Jean Jacques Caron, fermier., 1er ventôse an X (20 février 1802); MC/ET/VII/558
      Documents du Minutier central des notaires de Paris concernant l'histoire économique et sociale (1800-1830) [8556 actes], par Claude Pris, introduction et index revus, corrigés par le personnel du Minutier central, sous la direction d'Andrée Chauleur, Paris, Archives nationales, 1999, notice n° 7138 (instrument de recherche imprimé dématérialisé dont la version intégrale est accessible en ligne par la rubrique 'Autres instruments de recherche', voir contexte dans le Plan d’orientation général - Notaires de Paris, guides thématiques du Minutier).
      renonciation; Boursonne (Oise); Capendu de Boursonne, Charles Emmanuel (17..-18..); Caron, Jacques; Caron, Jean Jacques; Hennequin d'Ecquevilly, Aglaé Marie; administrateur
    - Vente de maison de chef et de ferme situées à La Londe et Saint-Ouen-du-Tilleul par Joseph César Robert, receveur des finances, à Gabriel Paul Lefort., 9 ventôse an X (28 février 1802); MC/ET/VII/558
      Documents du Minutier central des notaires de Paris concernant l'histoire économique et sociale (1800-1830) [8556 actes], par Claude Pris, introduction et index revus, corrigés par le personnel du Minutier central, sous la direction d'Andrée Chauleur, Paris, Archives nationales, 1999, notice n° 7140 (instrument de recherche imprimé dématérialisé dont la version intégrale est accessible en ligne par la rubrique 'Autres instruments de recherche', voir contexte dans le Plan d’orientation général - Notaires de Paris, guides thématiques du Minutier).
      acte de vente; La Londe (Seine-Maritime); Saint-Ouen-du-Tilleul (Eure); Lefort, Gabriel Paul; Robert, Joseph César; comptable
    - Inventaire après décès de Pierre Fraix, portier, 15, rue Neuve-des-Bons-Enfants., 24 ventôse an X (15 mars 1802); MC/ET/VII/558
      Documents du Minutier central des notaires de Paris concernant l'histoire économique et sociale (1800-1830) [8556 actes], par Claude Pris, introduction et index revus, corrigés par le personnel du Minutier central, sous la direction d'Andrée Chauleur, Paris, Archives nationales, 1999, notice n° 5356 (instrument de recherche imprimé dématérialisé dont la version intégrale est accessible en ligne par la rubrique 'Autres instruments de recherche', voir contexte dans le Plan d’orientation général - Notaires de Paris, guides thématiques du Minutier).
      inventaire; Neuve-des-Bons-Enfants (rue); Fraix, Pierre François; concierge
    - Inventaire après décès de Pierre Chevallier, sous-lieutenant, 20, rue des Fossés-Saint-Victor., 27 ventôse an X (18 mars 1802); MC/ET/VII/558
      Documents du Minutier central des notaires de Paris concernant l'histoire économique et sociale (1800-1830) [8556 actes], par Claude Pris, introduction et index revus, corrigés par le personnel du Minutier central, sous la direction d'Andrée Chauleur, Paris, Archives nationales, 1999, notice n° 7020 (instrument de recherche imprimé dématérialisé dont la version intégrale est accessible en ligne par la rubrique 'Autres instruments de recherche', voir contexte dans le Plan d’orientation général - Notaires de Paris, guides thématiques du Minutier).
      inventaire; Fossés-Saint-Victor (rue des); Chevallier, Pierre
  - Minutes. an X, germinal - an X, prairial, germinal an X (20 mars 1802) - prairial an X (19 juin 1802); MC/ET/VII/559
    - Cautionnement par Gérard Aubry, maître peintre, bourgeois de Paris, et peintre ordinaire de la reine, demeurant rue Saint-Martin, de Pierre Coquelet, huissier en la chambre des comptes et trésor, demeurant à Courville, près Reims en Champagne, pour une rente de 4 écus, 10 sols tournois, que ledit Coquelet (1) doit à Benoît Plessier, maître cordonnier, demeurant rue de la Huchette, tuteur des enfants de Nicolas Gressier et de Marguerite Le Symon., 4 mars 1602; MC/ET/VII/559
      Compléments de description:
      (1) Constitution du 26 juin 1590, devant Cothereau et Nutrat, notaires.
      Documents du Minutier central concernant les peintres, sculpteurs et graveurs au XVIIe siècle (1600-1650) [études I à X, 1955 actes], par Marie-Antoinette Fleury, tome I, Paris, S.E.V.P.E.N, 1969, p. 6 (instrument de recherche imprimé dématérialisé, certaines notices sont plus détaillées dans la version intégrale accessible en ligne par la rubrique 'Autres instruments de recherche', voir contexte dans le Plan d’orientation général - Notaires de Paris, guides thématiques du Minutier).
      Date de création de la notice: 2007
      Documents du Minutier central concernant les peintres, sculpteurs et graveurs au XVIIe siècle (1600-1650), par Marie-Antoinette Fleury, tome I, Paris, S.E.V.P.E.N, 1969, LXXXIV-974 p.
      cautionnement; Courville (Marne); Huchette (rue de la); Saint-Martin (rue); Aubry, Gérard; Coquelet, Pierre; Gressier, Nicolas; Le Symon, Marguerite; Plessier, Benoît; cordonnier; huissier; notaire; peintre
    - Vente d'une habitation à la Guyane française, montagne de la Gabrielle, paroisse de Roura, par Marie Joseph Paul Yver Roch Gilbert du Mottier-La-Fayette au ministère de la Marine et des Colonies., 13 germinal an X (3 avril 1802); MC/ET/VII/559
      Documents du Minutier central des notaires de Paris concernant l'histoire économique et sociale (1800-1830) [8556 actes], par Claude Pris, introduction et index revus, corrigés par le personnel du Minutier central, sous la direction d'Andrée Chauleur, Paris, Archives nationales, 1999, notice n° 7142 (instrument de recherche imprimé dématérialisé dont la version intégrale est accessible en ligne par la rubrique 'Autres instruments de recherche', voir contexte dans le Plan d’orientation général - Notaires de Paris, guides thématiques du Minutier).
      acte de vente; Guyane (département); Roura (Guyane); La Fayette, Gilbert Du Mottier (1757-1834, marquis de)
    - Bail du domaine de la Larvandière à Sainte-Geneviève par Jean Nicolas Luce à Louis Marie Taffu, négociant., 16 germinal an X (6 avril 1802); MC/ET/VII/559
      Précisions sur les lieux: Sainte-Geneviève-des-Bois (Loiret)--Larvandière (domaine)
      Documents du Minutier central des notaires de Paris concernant l'histoire économique et sociale (1800-1830) [8556 actes], par Claude Pris, introduction et index revus, corrigés par le personnel du Minutier central, sous la direction d'Andrée Chauleur, Paris, Archives nationales, 1999, notice n° 7143 (instrument de recherche imprimé dématérialisé dont la version intégrale est accessible en ligne par la rubrique 'Autres instruments de recherche', voir contexte dans le Plan d’orientation général - Notaires de Paris, guides thématiques du Minutier).
      bail; Sainte-Geneviève-des-Bois (Loiret); Luce, Jean Nicolas; Taffu, Louis Marie; négociant
    - Mariage de Nicolas Moufet, marchand chapelier, veuf sans enfant de Jeanne Cécile Élisabeth Petit, 1329, rue Saint-Dominique, avec Élisabeth André, couturière, 922, rue de Grenelle [rue de Grenelle-Saint-Germain]., 13 floréal an X (3 mai 1802); MC/ET/VII/559
      Documents du Minutier central des notaires de Paris concernant l'histoire économique et sociale (1800-1830) [8556 actes], par Claude Pris, introduction et index revus, corrigés par le personnel du Minutier central, sous la direction d'Andrée Chauleur, Paris, Archives nationales, 1999, notice n° 985 (instrument de recherche imprimé dématérialisé dont la version intégrale est accessible en ligne par la rubrique 'Autres instruments de recherche', voir contexte dans le Plan d’orientation général - Notaires de Paris, guides thématiques du Minutier).
      contrat de mariage; Grenelle (rue de); Saint-Dominique (rue); André, Elisabeth; Moufet, Nicolas; Petit, Jeanne Cécile Elisabeth; fabricant d'accessoires vestimentaires; tailleur d'habits
    - Vente du huitième indivisis des fermes du Buisson et de Lognes, même commune par Jean François Canac, juge, à Gaston Pierre Marc de Lévis [Gaston Pierre Marie de Levis]., 16 floréal an X (6 mai 1802); MC/ET/VII/559
      Documents du Minutier central des notaires de Paris concernant l'histoire économique et sociale (1800-1830) [8556 actes], par Claude Pris, introduction et index revus, corrigés par le personnel du Minutier central, sous la direction d'Andrée Chauleur, Paris, Archives nationales, 1999, notice n° 7146 (instrument de recherche imprimé dématérialisé dont la version intégrale est accessible en ligne par la rubrique 'Autres instruments de recherche', voir contexte dans le Plan d’orientation général - Notaires de Paris, guides thématiques du Minutier).
      acte de vente; Lognes (Seine-et-Marne); Canac, Jean François; Lévis, Gaston Pierre Marc (1764-1830, duc de); Lévis-Mirepoix, Gaston Pierre Marie de (1699-1757); député; juge
    - Vente du huitième indivisis de la ferme de l'abbaye de Malnoue à Emeranville [Émerainville] par Jean François Canac, juge, à Jean Habig, rentier., 17 floréal an X (7 mai 1802); MC/ET/VII/559
      Documents du Minutier central des notaires de Paris concernant l'histoire économique et sociale (1800-1830) [8556 actes], par Claude Pris, introduction et index revus, corrigés par le personnel du Minutier central, sous la direction d'Andrée Chauleur, Paris, Archives nationales, 1999, notice n° 7147 (instrument de recherche imprimé dématérialisé dont la version intégrale est accessible en ligne par la rubrique 'Autres instruments de recherche', voir contexte dans le Plan d’orientation général - Notaires de Paris, guides thématiques du Minutier).
      acte de vente; Emerainville (Seine-et-Marne); Canac, Jean François; Habig, Jean; juge
    - Procès-verbal d'adjudication de maison de campagne à Épinay-sur-Seine par Jean Pierre Schoel., 29 floréal an X (19 mai 1802); MC/ET/VII/559
      Documents du Minutier central des notaires de Paris concernant l'histoire économique et sociale (1800-1830) [8556 actes], par Claude Pris, introduction et index revus, corrigés par le personnel du Minutier central, sous la direction d'Andrée Chauleur, Paris, Archives nationales, 1999, notice n° 7150 (instrument de recherche imprimé dématérialisé dont la version intégrale est accessible en ligne par la rubrique 'Autres instruments de recherche', voir contexte dans le Plan d’orientation général - Notaires de Paris, guides thématiques du Minutier).
      procès-verbal; Epinay-sur-Seine (Seine-Saint-Denis); Schoel, Jean Pierre
    - Inventaire après décès de Jeanne Merle, épouse de Jean-Baptiste Laforge, meunier au moulin de Quinzeaux à Passy., 8 prairial an X (28 mai 1802); MC/ET/VII/559
      Précisions sur les lieux: Paris--Passy (ancienne commune)--Moulin
      Documents du Minutier central des notaires de Paris concernant l'histoire économique et sociale (1800-1830) [8556 actes], par Claude Pris, introduction et index revus, corrigés par le personnel du Minutier central, sous la direction d'Andrée Chauleur, Paris, Archives nationales, 1999, notice n° 3296 (instrument de recherche imprimé dématérialisé dont la version intégrale est accessible en ligne par la rubrique 'Autres instruments de recherche', voir contexte dans le Plan d’orientation général - Notaires de Paris, guides thématiques du Minutier).
      inventaire; Passy (ancienne commune); Laforge, Jean-Baptiste; Merle, Jeanne; meunier
    - Mariage d'Antoine André Hivert, fripier, 162, place aux Veaux, avec Marie Rose Longuet, veuve sans enfant de Jean Cointin, 40, rue du Bourg-Tibourg., 12 prairial an X (1er juin 1802); MC/ET/VII/559
      Documents du Minutier central des notaires de Paris concernant l'histoire économique et sociale (1800-1830) [8556 actes], par Claude Pris, introduction et index revus, corrigés par le personnel du Minutier central, sous la direction d'Andrée Chauleur, Paris, Archives nationales, 1999, notice n° 1082 (instrument de recherche imprimé dématérialisé dont la version intégrale est accessible en ligne par la rubrique 'Autres instruments de recherche', voir contexte dans le Plan d’orientation général - Notaires de Paris, guides thématiques du Minutier).
      contrat de mariage; Bourg-Tibourg (rue du); Veaux (place aux); Cointin, Jean; Hivert, Antoine André; Longuet, Marie Rose; brocanteur
    - Vente du domaine de la Colonnerie à Saint-Igny, commune de Gron, par Anne Isidore Guichard, orfèvre, à Jean Brunet, cultivateur., 22 prairial an X (11 juin 1802); MC/ET/VII/559
      Précisions sur les lieux: Gron (Saint-Igny, Cher); Saint-Igny (Cher)--Gron
      Documents du Minutier central des notaires de Paris concernant l'histoire économique et sociale (1800-1830) [8556 actes], par Claude Pris, introduction et index revus, corrigés par le personnel du Minutier central, sous la direction d'Andrée Chauleur, Paris, Archives nationales, 1999, notice n° 7154 (instrument de recherche imprimé dématérialisé dont la version intégrale est accessible en ligne par la rubrique 'Autres instruments de recherche', voir contexte dans le Plan d’orientation général - Notaires de Paris, guides thématiques du Minutier).
      acte de vente; Brunet, Jean; Guichard, Anne Isidore; agriculteur; orfèvre
  - Minutes. an X, messidor - an X, fructidor, messidor an X (20 juin 1802) - fructidor an X (21 septembre 1802); MC/ET/VII/560
    - Inventaire après décès de Marie Madeleine Leradde, veuve de Jean Larivière, marchand de draps, 364, rue de la Cordonnerie, et à Vitry [Vitry-sur-Seine], rue d'Oney., 3 messidor an X (22 juin 1802); MC/ET/VII/560
      Documents du Minutier central des notaires de Paris concernant l'histoire économique et sociale (1800-1830) [8556 actes], par Claude Pris, introduction et index revus, corrigés par le personnel du Minutier central, sous la direction d'Andrée Chauleur, Paris, Archives nationales, 1999, notice n° 723 (instrument de recherche imprimé dématérialisé dont la version intégrale est accessible en ligne par la rubrique 'Autres instruments de recherche', voir contexte dans le Plan d’orientation général - Notaires de Paris, guides thématiques du Minutier).
      inventaire; Cordonnerie (rue de la); Vitry-sur-Seine (Val-de-Marne); Larivière, Jean; Leradde, Marie-Madeleine; négociant
    - Vente de la terre de Belle-Assise, située à Jossigny, Favières, Villeneuve-le-Comte, Bussy-Saint-Georges, Villeneuve-Saint-Denis, le château de Jossigny et la ferme de la Motte à Favières, par Jean-Baptiste Vissec à Joseph Fouschard., 4 messidor an X (23 juin 1802); MC/ET/VII/560
      Précisions sur les lieux: Belle-Assise (Jossigny, Seine-et-Marne); Jossigny (Seine-et-Marne)--Belle-Assise
      Documents du Minutier central des notaires de Paris concernant l'histoire économique et sociale (1800-1830) [8556 actes], par Claude Pris, introduction et index revus, corrigés par le personnel du Minutier central, sous la direction d'Andrée Chauleur, Paris, Archives nationales, 1999, notice n° 7157 (instrument de recherche imprimé dématérialisé dont la version intégrale est accessible en ligne par la rubrique 'Autres instruments de recherche', voir contexte dans le Plan d’orientation général - Notaires de Paris, guides thématiques du Minutier).
      acte de vente; Bussy-Saint-Georges (Seine-et-Marne); Favières (Seine-et-Marne); Jossigny (Seine-et-Marne); Villeneuve-Saint-Denis (Seine-et-Marne); Villeneuve-le-Comte (Seine-et-Marne); Fouschard, Joseph; Vissec, Jean-Baptiste
    - Mariage d'Henri Antoine Bellanger, boisselier, rue Sainte-Marguerite [rue Sainte-Marguerite-Saint-Antoine], avec Marie Marguerite Dupont, 19, rue des Nonains-d'Hyères [rue des Nonnains-d'Hyères]., 5 messidor an X (24 juin 1802); MC/ET/VII/560
      Documents du Minutier central des notaires de Paris concernant l'histoire économique et sociale (1800-1830) [8556 actes], par Claude Pris, introduction et index revus, corrigés par le personnel du Minutier central, sous la direction d'Andrée Chauleur, Paris, Archives nationales, 1999, notice n° 1440 (instrument de recherche imprimé dématérialisé dont la version intégrale est accessible en ligne par la rubrique 'Autres instruments de recherche', voir contexte dans le Plan d’orientation général - Notaires de Paris, guides thématiques du Minutier).
      contrat de mariage; Nonnains-d'Hyères (rue des); Sainte-Marguerite (rue); Bellanger, Henri Antoine; Dupont, Marie Marguerite; menuisier
    - Mariage de Pons Jean François Ignac Dejean-Dupérier, ex-inspecteur général des Équipages d'artillerie, 155, rue de la Victoire, avec Marie Cécile Cardon, divorcée d'avec Louis François Géry-Leclerc, même adresse., 19 messidor an X (8 juillet 1802); MC/ET/VII/560
      Documents du Minutier central des notaires de Paris concernant l'histoire économique et sociale (1800-1830) [8556 actes], par Claude Pris, introduction et index revus, corrigés par le personnel du Minutier central, sous la direction d'Andrée Chauleur, Paris, Archives nationales, 1999, notice n° 6807 (instrument de recherche imprimé dématérialisé dont la version intégrale est accessible en ligne par la rubrique 'Autres instruments de recherche', voir contexte dans le Plan d’orientation général - Notaires de Paris, guides thématiques du Minutier).
      contrat de mariage; Victoire (rue de la); Cardon, Marie Cécile; Dejean-Dupérier, Pons Jean François Ignace (17..-1806); Géry-Leclerc, Louis François; inspecteur
    - Mariage de Charles Jacques Cocquel, chapelier, 298, rue de la Loi, avec Julienne Élisabeth Blondeau, 334, rue Geoffroy-l'Angevin [rue Geoffroy-l'Asnier]., 27 messidor an X (16 juillet 1802); MC/ET/VII/560
      Documents du Minutier central des notaires de Paris concernant l'histoire économique et sociale (1800-1830) [8556 actes], par Claude Pris, introduction et index revus, corrigés par le personnel du Minutier central, sous la direction d'Andrée Chauleur, Paris, Archives nationales, 1999, notice n° 986 (instrument de recherche imprimé dématérialisé dont la version intégrale est accessible en ligne par la rubrique 'Autres instruments de recherche', voir contexte dans le Plan d’orientation général - Notaires de Paris, guides thématiques du Minutier).
      contrat de mariage; Geoffroy-l'Angevin (rue); Geoffroy-l'Asnier (rue); Loi (rue de la); Blondeau, Julienne Elisabeth; Cocquel, Charles Jacques; fabricant d'accessoires vestimentaires
    - Mariage de Joseph Marie Juvénal Giacomelli, musicien, 51, rue Helvetius [rue Helvétius], avec Geneviève Sophie Billé, même adresse., 15 thermidor an X (3 août 1802); MC/ET/VII/560
      Documents du Minutier central des notaires de Paris concernant l'histoire économique et sociale (1800-1830) [8556 actes], par Claude Pris, introduction et index revus, corrigés par le personnel du Minutier central, sous la direction d'Andrée Chauleur, Paris, Archives nationales, 1999, notice n° 5863 (instrument de recherche imprimé dématérialisé dont la version intégrale est accessible en ligne par la rubrique 'Autres instruments de recherche', voir contexte dans le Plan d’orientation général - Notaires de Paris, guides thématiques du Minutier).
      contrat de mariage; Helvétius (rue); Billé, Geneviève Sophie; Giacomelli, Joseph Marie Juvénal; musicien
    - Mariage de Joseph Hyacinthe Théodore Danet, négociant à Anvers, avec Rosalie Louise Cadet, veuve avec un enfant de Marc René de Montalembert, général de division, 13, rue de Choiseul., 29 thermidor an X (17 août 1802); MC/ET/VII/560
      Documents du Minutier central des notaires de Paris concernant l'histoire économique et sociale (1800-1830) [8556 actes], par Claude Pris, introduction et index revus, corrigés par le personnel du Minutier central, sous la direction d'Andrée Chauleur, Paris, Archives nationales, 1999, notice n° 2809 (instrument de recherche imprimé dématérialisé dont la version intégrale est accessible en ligne par la rubrique 'Autres instruments de recherche', voir contexte dans le Plan d’orientation général - Notaires de Paris, guides thématiques du Minutier).
      contrat de mariage; Anvers (Belgique); Choiseul (rue de); Cadet, Rosalie Louise; Danet, Joseph Hyacinthe Théodore; Montalembert, Marc René (1714-1800, marquis de); officier général; négociant
    - Mariage de François Joseph Cuvereaux, cocher, 33, rue Paradis, avec Marie Denise Dijon, 665, rue Helvetius [rue Helvétius]., 2 fructidor an X (20 août 1802); MC/ET/VII/560
      Documents du Minutier central des notaires de Paris concernant l'histoire économique et sociale (1800-1830) [8556 actes], par Claude Pris, introduction et index revus, corrigés par le personnel du Minutier central, sous la direction d'Andrée Chauleur, Paris, Archives nationales, 1999, notice n° 2407 (instrument de recherche imprimé dématérialisé dont la version intégrale est accessible en ligne par la rubrique 'Autres instruments de recherche', voir contexte dans le Plan d’orientation général - Notaires de Paris, guides thématiques du Minutier).
      contrat de mariage; Helvétius (rue); Paradis (rue de); Cuvereaux, Jean François Joseph; Dijon, Marie Denise; conducteur de véhicules
    - Vente d'immeubles et terres provenant de biens nationaux à Asche, Woluwe-Saint-Lambert et Bruxelles par François Liévin-Bauwens à Nicolas Lefebvre, négociant., 10 fructidor an X (28 août 1802); MC/ET/VII/560
      Documents du Minutier central des notaires de Paris concernant l'histoire économique et sociale (1800-1830) [8556 actes], par Claude Pris, introduction et index revus, corrigés par le personnel du Minutier central, sous la direction d'Andrée Chauleur, Paris, Archives nationales, 1999, notice n° 7168 (instrument de recherche imprimé dématérialisé dont la version intégrale est accessible en ligne par la rubrique 'Autres instruments de recherche', voir contexte dans le Plan d’orientation général - Notaires de Paris, guides thématiques du Minutier).
      acte de vente; Asse (Belgique); Bruxelles (Belgique); Woluwe-Saint-Lambert (Belgique); Bauwens, François Liévin; Lefebvre, Nicolas; Liévin Bauwens, François; négociant; tisserand
    - Mariage de Jean Charles Denis Reydellet, serrurier, rue du Bac, avec Louise Leclerc, même adresse., 26 fructidor an X (13 septembre 1802); MC/ET/VII/560
      Documents du Minutier central des notaires de Paris concernant l'histoire économique et sociale (1800-1830) [8556 actes], par Claude Pris, introduction et index revus, corrigés par le personnel du Minutier central, sous la direction d'Andrée Chauleur, Paris, Archives nationales, 1999, notice n° 1744 (instrument de recherche imprimé dématérialisé dont la version intégrale est accessible en ligne par la rubrique 'Autres instruments de recherche', voir contexte dans le Plan d’orientation général - Notaires de Paris, guides thématiques du Minutier).
      contrat de mariage; Bac (rue du); Leclerc, Louise; Reydellet, Jean Charles Denis; serrurier
  - Minutes. an XI, vendémiaire - an XI, frimaire, vendémiaire an XI (23 septembre 1802) - frimaire an XI (21 décembre 1802); MC/ET/VII/561
    - Vente de la ferme de Breteuil à Épieds, par Marie Anne Paule Chaudez, veuve d'André Basile Thilorier, à Antoine Joseph Sarrazin., 8 vendémiaire an XI (30 septembre 1802); MC/ET/VII/561
      Précisions sur les lieux: Epieds (Aisne)--Breteuil (ferme de)